【裁判字號】    99,上訴,520
【裁判日期】    990609
【裁判案由】    毒品危害防制條例
【裁判全文】
臺灣高等法院臺中分院刑事判決         99年度上訴字第520號
上  訴  人
即  被  告  甲○○
指定辯護人  劉思顯律師
上  訴  人
即  被  告  乙○○
選任辯護人  呂秀梅律師
上列上訴人等因違反毒品危害防制條例案件，不服臺灣南投地方
法院九十八年度訴字第一五○號中華民國九十九年一月二十日第
一審判決（起訴案號：臺灣南投地方法院檢察署九十八年度偵字
第六七、六八、二○四三、二四三三號），提起上訴，本院判決
如下：
    主  文
原判決關於甲○○之附表一編號１、２、３、４所示販賣第一級
毒品部分、附表二編號１所示販賣第二級毒品部分、及所定應執
行刑部分，暨關於乙○○部分，均撤銷。
甲○○、乙○○所犯之附表一編號１、２、３、４所示販賣第一
級毒品各罪及附表二編號１所示販賣第二級毒品罪，及乙○○所
犯之附表二編號４所示販賣第二級毒品罪，各處如附表一編號１
、２、３、４及附表二編號１以及附表二編號４之「罪名及宣告
刑」欄所示之刑（含主刑及從刑）。乙○○部分，應執行有期徒
刑拾柒年；扣案如附表三編號３所示之物沒收銷燬之；未扣案之
販賣第一級毒品所得新臺幣捌仟元，應與甲○○連帶沒收，如全
部或一部不能沒收時，以其等之財產連帶抵償之；未扣案之販賣
第二級毒品所得新臺幣壹仟元與甲○○連帶沒收，如全部或一部
不能沒收時，以其等之財產連帶抵償之；未扣案之販賣第二級毒
品所得新臺幣壹仟元沒收，如全部或一部不能沒收時，以其財產
抵償之；扣案如附表三編號２所示之物沒收。
甲○○之其他上訴駁回。
甲○○之上訴駁回部分，及第二項撤銷改判部分，應執行有期徒
刑拾玖年；未扣案之販賣第一級毒品所得新臺幣捌仟元應與乙○○連帶沒收，如全部或一部不能沒收時，以其等之財產連帶抵償
之；未扣案之販賣第二級毒品所得新臺幣壹仟元應與乙○○連帶
沒收，如全部或一部不能沒收時，以其等之財產連帶抵償之；未
扣案之販賣第二級毒品所得新臺幣貳仟元，應與真實姓名年籍均
不詳持用門號0000000000號之成年男子連帶沒收，如
全部或一部不能沒收時，以其等之財產連帶抵償之。
    事  實
一、甲○○（起訴書均誤載為范啟章，應予更正）、乙○○均明
    知海洛因係屬毒品危害防制條例第二條第二項第一款所規定
    之第一級毒品，不得非法持有、販賣，詎甲○○、乙○○竟
    共同基於販賣第一級毒品海洛因以營利之犯意聯絡，先後於
    附表一編號１至４所示之時間、地點，以附表一編號１至４
    所示之行動電話門號作為聯繫工具，再以附表一編號１至４
    所示之毒品買賣交易方式，先後四次共同將第一級毒品海洛
    因販賣給丙○○、戊○○二人（共犯、聯絡電話、聯絡時間
    、交易時間、交易地點、毒品種類與價格均詳如附表一編號
    １至４所示）牟利。
二、甲○○、乙○○及另名持用門號0000000000號行
    動電話之不詳姓名成年男子（以下簡稱為「Ａ男」），亦均
    明知甲基安非他命（起訴書均誤載為安非他命，應予更正，
    下同）係屬毒品危害防制條例第二條第二項第二款所規定之
    第二級毒品，不得非法持有、販賣，詎甲○○、乙○○竟共
    同基於意圖營利販賣如附表二編號１所示之甲基安非他命之
    犯意聯絡、甲○○又與「Ａ男」共同基於意圖營利販賣如附
    表二編號２、３所示之甲基安非他命之犯意聯絡、乙○○另
    又基於意圖營利販賣如附表二編號４所示之甲基安非他命之
    犯意，分別於附表二編號１至４所示之時間、地點，各以附
    表二編號１至４所示之行動電話門號作為聯繫工具，並以附
    表二編號１至４所示之毒品買賣交易方式，而共同或單獨將
    第二級毒品甲基安非他命販賣予丁○○（共犯、聯絡電話、
    聯絡時間、交易時間、交易地點、毒品種類與價格均詳如附
    表二編號１至４所示）牟利。
三、嗣因臺中市警察局第五分局依據實施通訊監察所得證據，認
    甲○○有販賣第一級毒品海洛因之罪嫌，乃報請臺灣臺中地
    方法院檢察署檢察官簽發拘票，於九十七年十月三十一日上
    午八時二十分許，先在南投縣埔里鎮○○路與南盛街口將甲○○拘提到案，並扣得如附表三編號１所示ＮＯＫＩＡ廠牌
    行動電話一支及門號0000000000號之ＳＩＭ卡一
    枚（但嗣經檢察官認無羈押之必要，而准以新台幣五萬元具
    保停止羈押）。其後經臺灣臺中地方法院檢察署檢察官簽請
    臺灣高等法院檢察署檢察長令轉臺灣南投地方法院檢察署檢
    察官偵查，臺中市警察局第五分局並再將實施通訊監察所得
    證據及證人戊○○之指認筆錄移送臺灣南投地方法院檢察署
    ，臺灣南投地方法院檢察署檢檢察官指揮南投縣政府警察局
    埔里分局實施偵查結果，認甲○○、乙○○涉有上開販賣第
    一、二級毒品之重嫌，乃簽發拘票指揮南投縣政府警察局埔
    里分局警員，先於九十八年四月二十八日上午七時三十分許
    ，先在南投縣埔里鎮○○路一五六號將甲○○拘提到案（並
    扣得甲○○所持用而與本案犯罪無關之ＭＯＴＯＲＯＬＡ廠
    牌行動電話一支及門號0000000000號之ＳＩＭ卡
    一枚）；繼又於同日下午二時三十分許，在同鎮○○路三０
    六號將乙○○拘提到案，除扣得附表三編號２、３所示ＡＳ
    ＵＳ廠牌行動電話一支（含0000000000號之ＳＩ
    Ｍ卡一枚）及甲基安非他命一包之外，並另又扣得與本案犯
    罪無關之ＮＯＫＩＡ廠牌行動電話一支（含0000000
    000號之ＳＩＭ卡一枚）、供其施用之甲基安非他命殘渣
    袋一包、玻璃球吸食器二支等物。
四、案經臺灣臺中地方法院檢察署檢察官指揮臺中市警察局第五
    分局偵查呈請臺灣高等法院檢察署檢察長令轉臺灣南投地方
    法院檢察署檢察官指揮南投縣政府警察局埔里分局偵查起訴
    。
    理  由
壹、證據能力部分：
一、按被告以外之人於審判外之言詞或書面陳述，除法律有規定
    者外，不得作為證據，刑事訴訟法第一百五十九條第一項固
    有明文。惟被告以外之人於偵查中向檢察官所為之陳述，除
    顯有不可信之情況者外，得為證據，此於刑事訴訟法第一百
    五十九條之一第二項亦有明文規定。偵查中對被告以外之人
    所為之偵查筆錄，或被告以外之人向檢察官所提之書面陳述
    ，性質上均屬傳聞證據。惟現階段刑事訴訟法規定檢察官代
    表國家偵查犯罪、實施公訴，依法其有訊問被告、證人及鑑
    定人之權，證人、鑑定人且須具結，而實務運作時，檢察官
    偵查中向被告以外之人所取得之陳述，原則上均能遵守法律
    規定，不致違法取供，其可信度極高，職是，被告以外之人
    前於偵查中已具結而為證述，除反對該項供述得具有證據能
    力之一方，已釋明「顯有不可信之情況」之理由外，不宜遽
    指該證人於偵查中之陳述不具證據能力。經查本案證人丙○○、戊○○、劉建宏、丁○○等人於檢察官偵訊時所為之證
    詞，均係在依法具結之後所為之陳述，上開證人亦均經原審
    法院使立於證人之身分接受交互詰問。本案上訴人即被告（
    以下均簡稱為被告）甲○○、乙○○及其等之辯護人均未曾
    主張或釋明上開證人等在檢察官偵訊而為陳述時，其外部客
    觀情狀有何「顯有不可信之情況」；復依據上開證人等在原
    審法院審理時所為之證詞內容，亦可信其等在檢察官偵訊時
    ，並無遭受非法或不當取證之情事。依據刑事訴訟法第一百
    五十九條之一第二項之規定，證人丙○○、戊○○、劉建宏
    、丁○○等人於檢察官偵訊時所為之證詞，均具證據能力。
二、又被告以外之人於檢察事務官、司法警察官或司法警察調查
    中所為之陳述，與審判中不符時，其先前之陳述具有較可信
    之特別情況，且為證明犯罪事實存否所必要者，得為證據；
    此於刑事訴訟法第一百五十九條之二亦定有明文。所謂「前
    後陳述不符」之要件，應就前後階段之陳述進行整體判斷，
    以決定其間是否具有實質性差異，惟無須針對全部陳述作比
    較，陳述之一部分有不符，亦屬之。而所謂「具有較可信之
    特別情況」之情形，亦應就前後陳述時之各種外部情況進行
    比較，以資決定何者外部情況具有可信性。若陳述係在特別
    可信之情況下所為，則虛偽陳述之危險性即不高，雖係審判
    外陳述，或未經被告為反對詰問、對質，仍得承認其有證據
    能力。所稱「外部情況」之認定，例示如下：(一)時間之間隔
    ：陳述人先前陳述是在記憶猶新的情況下直接作成，一般與
    事實較相近，事後即可能因記憶減弱或變化，致有不清晰或
    陳述不符之現象發生。(二)有意識的迴避：由於先前陳述時被
    告未在場，是陳述人直接面對詢問警員所為陳述較為坦然；
    事後可能因陳述人對被告有所顧忌或同情，因而在被告面前
    較不願陳述不利被告之事實。(三)受外力干擾：陳述人單獨面
    對司法警察（官）所為之陳述，程度上較少會受到來自被告
    方面強暴、脅迫、詐欺、利誘或收買等外力之影響，其陳述
    較趨於真實。若被告在庭或有其他成員參與旁聽時，陳述人
    可能會本能的作出迴避對被告不利之證述，或因不想生事招
    惹麻煩乃虛構事實或進而否認以前之供述而為陳述。(四)事後
    串謀：證人對警察描述其所親身經歷之情形，因較無時間或
    動機去編造事實，客觀上亦較難認與被告間有勾串情事，其
    陳述具有較可信性。但事後因特殊關係，雙方可能因串謀、
    請託而統一口徑；或事後情況變化，兩者從原先敵對關係變
    成現在友好關係，抑或業已由中取得利益等情形，其陳述即
    易偏離事實而較不可信。(五)警詢所作之筆錄記載是否完整：
    如上開筆錄對於犯罪之構成要件、犯罪態樣、加重減輕事由
    或起訴合法要件等事實或情況，均翔實記載完整，自可推定
    證人之陳述，與事實較為相近，而可信為真實。法院應斟酌
    上列因素綜合判斷，亦應細究陳述人之問答態度、表情與舉
    動之變化，此一要件係屬訴訟法事實之證明，以自由證明為
    已足，且應由主張此項證據之人證明。惟此僅係確定上開陳
    述有無證據能力而已，至該證據具有證據能力後，其證據力
    之強弱問題（指證明力），仍待法院綜合全辯論意旨及調查
    證據所得，依法認定之。經查本案證人戊○○就被告甲○○
    、乙○○二人是否分別係販賣第一級毒品海洛因給其施用之
    「大胖仔」及「阿布」乙情，於司法警察調查時，及於法院
    審判時，其證詞有前後不符之情事。惟證人戊○○在司法警
    察調查時，未遭刑求，筆錄亦均是依照其陳述之內容而為記
    載，此情業經證人戊○○在檢察官偵訊時證述在卷（見六七
    號偵卷第七四頁）。證人戊○○在司法警察調查時，除距案
    發日期較近，記憶較為深刻可信，且無被告等同時在庭之人
    情壓力之外，其甫經調查，亦較無利害衡量。反觀證人戊○○在原審法院審理時，先後證稱：「（你是否知道【大胖】
    是何人？）不知道」、「（你現在是否能確認【大胖】是何
    人？）我沒有辦法」、「（【大胖】是否就是在庭之甲○○
    ？）【大胖】就是在庭之被告甲○○（當庭指認）」等語，
    前後明顯不一。另其在原審法院或證稱：「（你是否能確認
    接電話與送海洛因的是否同一人或是不同人？）我不能確認
    ，因為我那時候吸食整個人昏昏沉沉的」云云；或證稱：「
    ．．．九十七年十月二十九日上午七時十分許，由乙○○拿
    海洛因過來，這次交易地點是在埔里鎮媽祖廟後方停車場，
    乙○○交海洛因一包交付給我，我在當場交付現金二千元給
    乙○○」、「．．．九十七年十月三十日晚上十時二十五分
    許，交易地點在埔里鎮○○街某處停車場，是由乙○○拿價
    值四千元海洛因四包給我，我當場交付現金四千元給他，但
    我不確定交海洛因給我的人就是乙○○」等語，前後亦非一
    致。若非證人戊○○在法院審理時，有被告等同時在庭之人
    情壓力，其應不可能會在同一審判期日有上開證述歧異之情
    形。審酌上開各情，堪認證人戊○○在司法警察調查時所為
    之陳述具有較可信之特別情況，其上開陳述復為證明被告甲○○、乙○○二人犯罪事實存否所必要；則依據刑事訴訟法
    第一百五十九條之二之規定，證人戊○○在司法警察調查時
    所為之陳述，亦堪認具證據能力。
三、復按被告以外之人於審判外之言詞或書面，除法律有規定者
    外，不得作為證據；又當事人、代理人或辯護人於調查證據
    時，知有刑事訴訟法第一百五十九條第一項不得為證據之情
    形，而未於言詞辯論終結前聲明異議者，視為已有將該等證
    據採為證據之同意；刑事訴訟法第一百五十九條第一項、第
    一百五十九條之五第二項定有明文。經查本案警方對被告等
    所持用上開行動電話實施通訊監察，有經臺灣臺中地方法院
    法官之許可，有通訊監察書在卷可稽，自屬合法之通訊監察
    。而就卷內之通訊監察譯文，經本院於審理期日踐行調查證
    據程序，檢察官、被告二人及其等之辯護人在本院言詞辯論
    終結前，均未爭議其證據能力。本院審酌該等證據係依據合
    法之通訊監察所作成，且與被告等電話通聯之證人丙○○、
    戊○○、劉建宏、丁○○等人在偵、審中經提示上開通訊監
    察譯文之後，均無人對此通訊監察譯文記錄之正確性有所爭
    議，又檢察官、被告二人及其等之辯護人在原審及本院審理
    時，亦均未對此通訊監察譯文記錄之正確性有所爭議，爰認
    以之作為證據，亦屬適當，乃依據刑事訴訟法之上開規定，
    採為本案認定事實之證據。又除上開證據能力之認定部分外
    ，下列所引用之其餘被告以外之人於審判外之陳述證據，業
    經本院於審理期日踐行調查證據程序，而無論是檢察官，或
    是被告及其指定辯護人在本院言詞辯論終結前，均未爭議該
    等證據之證據能力。本院審酌該等證據作成時之情況，並無
    以不法或不當方法取證之情事，認以之作為證據，亦屬適當
    ，爰均依據刑事訴訟法之上開規定，採為本案認定事實之證
    據。
貳、犯罪事實之認定部分
一、本案被告甲○○雖坦承伊確有於附表一編號１至４所示之時
    間，及於附表二編號１至３所示之時間，持用門號0000
    000000號行動電話，分別與證人丙○○、戊○○、劉
    建宏、丁○○等人通話聯繫，並為通訊監察譯文所載之通話
    內容，但被告甲○○矢口否認伊有附表一編號１至４所示之
    販賣第一級毒品海洛因及附表二編號１至３所示之販賣第二
    級毒品甲基安非他命之犯行，並辯稱：上開門號00000
    00000號之行動電話並非是伊所有，而係綽號「阿志」
    之男子交給伊，請伊代接電話，並將接聽之內容，再撥打0
    000000000號行動電話告知受話之乙○○，伊根本
    不知電話中轉達之內容涉及毒品交易，依據證人戊○○及丙○○二人之證詞，並無法證明伊知悉「泡麵」或「菁仔」就
    是毒品海洛因之暗語，伊知綽號「阿志」之男子係從事高利
    貸放款之業務，故在主觀上係認為此暗語應與高利貸放款有
    關，實無販賣第一級毒品海洛因及第二級毒品甲基安非他命
    之犯意，應不為罪等語。另被告乙○○對於伊之上開犯行，
    於原審法院審理時已為認罪之陳述。其在本院審理時，對於
    附表一編號１、２所示之販賣第一級毒品海洛因犯行，及附
    表二編號１、４所示之販賣第二級毒品甲基安非他命犯行，
    亦均為認罪之陳述，但矢口否認伊有附表一編號３、４所示
    之販賣第一級毒品海洛因犯行，並辯稱：依據證人甲○○之
    證詞及通聯紀錄，可知伊在九十八年十月二十九日及三十日
    晚上，並未接到「大胖」轉知要送毒品之種類、地點及數量
    ，故伊並未於附表一編號３、４所示時間代送第一級毒品海
    洛因給戊○○，又證人戊○○已證稱不知何人交付毒品海洛
    因，且其對於其與「大胖」在九十八年十月二十九日、三十
    日之毒品交易次數與成功次數，前後證述亦非一致，依據其
    證詞，亦無法認定伊有附表一編號３、４所示之販賣第一級
    毒品犯行，此部分應為無罪判決，至於其他部分，伊在檢察
    官偵訊時即坦承有接獲「阿哲」之來電而代送第一、二級毒
    品給丙○○等犯行，嗣在原審法院審理時亦有認罪，原判決
    未依據毒品危害防制條例第十七條第二項之規定減輕其刑，
    殊有不當等語。
二、經查，本案被告甲○○就伊確有於附表一編號１至４所示之
    時間，及於附表二編號１至３所示之時間，持用門號000
    0000000行動電話分別與證人丙○○、劉建宏、戊○○、丁○○通話聯繫，並與其等分別為通訊監察譯文所記載
    之通話內容等事實，除據其於本院審理時坦白承認之外，並
    據其於警、偵訊中，及於原審法院審理時，亦均坦白承認（
    見偵字第六七號偵卷第一一八頁、第一一九頁、第一二九頁
    至第一三一頁、第一八二頁、第一八三頁、第一八六頁至第
    一八八頁，原審法院卷卷一第一六頁、第一七頁、第八八頁
    ）。而本案被告乙○○在司法警察調查時，否認有本案犯罪
    。其在檢察官偵訊時，依其所陳述：「（是否有人以000
    0000000行動電話與你聯絡並交易毒品？）沒有」、
    「（對於黃宏舉、劉建宏、戊○○等人指證你與他們交易毒
    品，你有何意見？）我沒有販賣毒品」、「（對於你涉嫌販
    賣第一級毒品海洛因有何意見？）沒有」、「（是否願意提
    供你的上游以供追查？）我沒有」、「（你是否販賣安非他
    命？）沒有，我只有施用而已」等語（見二○四三號偵卷第
    九二、九三頁）之前後語意觀之，其亦係全然否認有本案上
    開販賣第一、二級毒品之犯行（其中經檢察官訊問：「對於
    你涉嫌販賣第一級毒品海洛因有何意見？」，被告乙○○陳
    稱：「沒有」部分，應是「沒有販賣第一級毒品海洛因」之
    意，而非「沒有意見」之認罪陳述，被告乙○○據此辯稱其
    在偵查中有承認犯罪，此部分辯解尚非可採）。嗣在原審法
    院審理期日，被告乙○○則已對檢察官所起訴之犯罪事實，
    為認罪之陳述（見原審卷二第一○○頁）。
三、次查，本案被告甲○○、乙○○之上開犯行，亦有下列證據
    可資證明，茲分述如下：
（一）關於附表一編號１、２所示販賣海洛因予證人丙○○部分
      ：
  １：證人丙○○在檢察官偵訊時，已經具結證稱：「（今年十
      月是否與黃柏凱一起工作？）是」、「（是否在九十七年
      十月十三日及十月二十一日向黃柏凱借他的000000
      00000及00000000000行動電話？）是」
      、「（你的綽號？）阿文」、「（九十七年十月十三日下
      午七時十九分，以00000000000打00000
      000000，通話內容為：【Ｂ：我阿文要１００】、
      【Ａ：在那裡】、【Ｂ：１１份仔】是你說的？）是，那
      電話是我打的。我是打給胖子。我這樣說他就知道我要什
      麼東西了。大約打完電話十五分鐘之後，我在埔里鎮水頭
      里良善堂廟口，是另外一個人拿貨來給我的，我買了一千
      元的海洛因，我們有完成交易」、「（九十七年十月二十
      一日下午十二時十三分，00000000000撥打給
      00000000000，通話內容為：「Ｂ：阿文菁仔
      １００】、【Ａ：在那裡】、【Ｂ：１１份】，此電話是
      你打的？）是。我打給胖子的，是胖子接的」、「（菁仔
      是何意？）海洛因。我們也是有完成交易，時間也是在打
      完電話十五分鐘之後，我也是買一千元，地點也是在良善
      堂的廟口，拿貨來的人也是上次送貨來的人」、「（提示
      卷附照片，接電話的人是何人？送貨的人是何？）接電話
      是編號３【即被告甲○○】，送貨的人是編號８【即被告
      乙○○】。他們的名字我不知道，但是我認得他們」等語
      （見六七號偵卷第一五九、一六○頁）。嗣在原審法院審
      理時，證人丙○○並再具結證稱：伊於九十七年十月十三
      日十九時十九分許打電話給伊稱呼為「大胖」之被告甲○○，伊打電話給被告甲○○之目的就是要購買海洛因，伊
      說「菁仔」，被告甲○○就知道伊是要購買海洛因，因為
      之前雙方就說好以「菁仔」作為購買海洛因的代號，通訊
      監察譯文中之「一百」就是購買價值一千元之海洛因，雙
      方並在電話中談好交易條件，約隔十五分鐘後在「十一分
      仔」即南投縣埔里鎮良善堂廟口前，係由被告乙○○帶一
      包海洛因前來交付給伊，伊當場將現金一千元交給被告乙○○；另於九十七年十月二十一日中午十二時十三分許，
      伊與被告甲○○在電話中聯絡購買海洛因，約隔十五分鐘
      後，約在「十一分仔」即南投縣埔里鎮○○路良善堂廟口
      進行交易，此次亦是由被告乙○○帶海洛因一包前來交付
      給伊，伊亦當場將現金一千元交給被告乙○○，伊購買海
      洛因之數量及價格，都是在電話中先與被告甲○○確定之
      後，才實際進行交易等情（見原審法院卷二第一二至一六
      頁）。
  ２、觀諸門號0000000000號行動電話於九十七年十
      月十三日十九時十九分許，與證人丙○○所持用之門號0
      000000000號行動電話之通訊監察譯文內容，確
      有：「Ｂ（即證人丙○○）：我阿文要１００」、「Ａ（
      即被告甲○○）：在哪裡？」、「Ｂ：分仔」之對話（
      見警卷第七頁），又門號0000000000號行動電
      話於九十七年十月二十一日十二時十三分許與證人丙○○
      所持用之門號0000000000號行動電話之通訊監
      察譯文內容，確有：「Ｂ（即證人丙○○）：阿文，菁仔
      １００」、「Ａ（即被告甲○○）：在哪裡？」、「Ｂ：
      分仔」之對話（見警卷第一六頁），此後上開門號00
      00000000號行動電話旋即撥打門號000000
      0000號行動電話為：「Ａ（即被告甲○○）：阿文在
      分仔」、「Ｂ（即被告乙○○）：我早上過去沒看到人
      」、「Ａ：他剛打過來」之對話（見警卷第一六頁）等情
      觀之，證人丙○○之上開證詞應與事實相符，堪以採信。
  ３、此外，並有南投縣政府警察局埔里分局指認犯罪嫌疑人紀
      錄表一紙、相片口卡二紙在卷可憑（見六七號偵卷第一五
      三頁至第一五五頁），並扣有如附表三編號１所示內插置
      門號0000000000號ＳＩＭ卡之ＮＯＫＩＡ廠牌
      行動電話一支可證，堪信被告二人確有先後於如附表一編
      號１、２所示之時、地，與綽號「阿哲」之成年男子共同
      販賣海洛因各一千元予證人丙○○。
（二）關於附表一編號３、４所示販賣海洛因予證人戊○○部分
      ：
  １、證人戊○○除於司法警察調查時，陳稱：伊及男友劉建宏
      與綽號「大胖」之甲○○電話連絡購買毒品海洛因之後，
      是由綽號「阿布」之男子出面與伊完成毒品交易，伊見過
      「阿布」四至五次，「阿布」即是司法警察所提示八張照
      片中編號第８張照片之男子（即被告乙○○），伊與被告
      乙○○沒有仇恨等情（見六七號偵卷第六六、六七頁）之
      外，其並於檢察官偵訊時，具結證稱：「（今日埔里分局
      警察借提你，是否遭刑求？）沒有」、「（警察有無教你
      ，到檢察官這裡應該如何陳述？）沒有」、「（二次警訊
      筆錄是否有按照你的陳述記載？提示）是」、「（九十七
      年十月二十八日二十二時二十分【按係九十七年十月二十
      九日上午七時一分之誤】是否以00000000000
      號電話打給00000000000號給綽號大胖：【大
      胖，你幫我兩碗泡麵過來好嗎？】、【我這邊還有２００
      ０】，是何意思？）是，電話是我打的，我的意思是我要
      買二千元的海洛因洛因，我說：這邊還有２０００的意思
      是我有二千元」、「（打完電話之後，是否有交易？）大
      約打完電話的十分鐘後，我們就在埔里鎮的媽祖廟後的停
      車場完成交易，我給對方二千元」、「（九十七年十月二
      十八日【按係九十七年十月二十九日之誤】接電話的大胖
      是何人？）阿布」、「（是否知道阿布的本名？）不知道
      」、「（今日是否指認阿布？）有」、「（提示卷附彩色
      ，何人是阿布？）我沒有辦法指認彩色照片」、「（提示
      卷附乙○○檔案照片，是否為阿布？）很像」、「（為何
      在九十八年二月二十日臺中市第五分局之警詢中，陳述你
      是打電給范啟章？）我是說大胖」、「（為何在第五分局
      借提時指認范啟章？）九十七年十月二十八日【按係九十
      七年十月二十九日之誤】接電話的大胖是范啟章，送貨的
      是阿布。我剛剛是說錯了」、「（提示九十八年二月二十
      日警詢筆錄照片，九十七年十月二十八日【按係九十七年
      十月二十九日之誤】接電話的大胖是人？）是編號４范啟
      章」、「（九十七年十月三十日晚上十點四分二十四秒你
      劉建宏以公共電話00000000000打00000
      000000號行動電話？）是。但是通話內容是劉建宏
      自己說的」、「（通話內容不是妳叫劉建宏說的？）是他
      自己說的，不是我叫他說的」、「（劉建宏當天打這通電
      話，你是否在旁？）是」、「（他是否說：大胖，四杯，
      送過來我這邊停車場？是何意？）是，四杯是四包海洛因
      。後來我們約大約二十分鐘之後，在我們租的地方樓下停
      車場。電話是在魚池打的，所以劉建宏打完電話我是騎機
      車到埔里我們租的地方樓下停車場」、「（交易時劉建宏
      是否到場？）沒有。我當時買四千元，送貨的人我沒有看
      得很清楚，但是很像是阿布－乙○○，因為當天在下雨‧
      接電話是誰，我也不知道，因為電話是劉建宏打的」、「
      （為何要叫劉建宏幫你打電話？）因為我們是男女朋友關
      係」等語（見六七號偵卷第七四至七六頁）。嗣在原審法
      院審理時，證人戊○○亦再具結證稱：「（你是否在九十
      七年十月二十八日晚上十時二十分【按係九十七年十月二
      十九日上午七時一分之誤】左右，在南投縣埔里鎮媽祖廟
      後方停車場與乙○○交易二千元海洛因？）是的」、「（
      當天你是如何跟對方聯絡？）以電話聯絡」、「（你與何
      人聯絡買賣海洛因之事？）我都以台語叫他【大胖】，但
      是我沒有見到人，都是以電話連絡」、「（你是否知道【
      大胖】是何人？）不知道」、「（乙○○與你交易當時，
      是直接跟你交易，還是你與乙○○有商談購買數量及金錢
      ？）是直接交易，沒有再跟乙○○談交易海洛因數量及金
      錢問題」、「（你與【大胖】連絡買賣海洛因，海洛因的
      買賣條件，是在何時談好？）交易海洛因數量及價格都是
      在電話中與【大胖】先談好」、「（你如何知道【大胖】
      有販賣海洛因？）是朋友介紹」、「（你買賣海洛因之代
      號是什麼？）泡麵」、「（你如何知道打電話說【泡麵】
      ，【大胖】就知道是要購買海洛因？）因我打電話時就跟
      對方說是朋友介紹，並告知對方我是誰的朋友」、「（你
      是否能確認接電話與送海洛因的是否同一人或是不同人？
      ）我不能確認，因為我那時候吸食整個人昏昏沉沉的」、
      「（在交易的當場，乙○○有無跟你說他叫什麼名字或是
      他有表示他叫什麼綽號？）我忘記了」、「（在電話中，
      有無說另外一人要去送海洛因的事情？）沒有」、「（如
      何確認是誰要去跟你交易海洛因？）我跟他說我在哪裡等
      他，他就會跟我說他是開什麼車子」、「（九十七年十月
      三十日晚上十時四分，在埔里鎮○○街附近，有無跟乙○○交易海洛因四千元？）我是九十七年十月三十日晚上出
      事的，我在出事前有與人交易海洛因，我印象中那天購買
      價值四千元的海洛因」、「（當天你與交易的人是否是在
      庭被告乙○○？）因為那天他是開車來，到了現場之後，
      他的車窗只開一點點，然後將海洛因丟出來，我當場把四
      千元交付給他，所以我不能確定與我交易是否就是在庭被
      告乙○○」、「（當天是跟對方的何人說要購買價值四千
      元的海洛因？）大胖」、「（你兩次所打的電話是否均為
      同一支行動電話？）對」、「（你當天要購買價值四千元
      海洛因的數量及金額在何時談好？）在電話中跟【大胖】
      談好海洛因交易的數量及金額」、「（到現場時，有無就
      四千元的海洛因之數量及金額再確認一次？）沒有」、「
      （你現在是否能確認「大胖」是何人？）我沒有辦法」、
      「（為何你在警局可以指認「大胖」就是甲○○？）我不
      認識甲○○，我是跟警察說我對實際與我交易的人我稍微
      有印象」、「（請求提示九十八年度偵字第六七號第七四
      頁偵訊筆錄，問：你在九十八年四月一日在檢察官訊問時
      ，是否有從照片裡指認【大胖】即為甲○○？）有點印象
      ，檢察官問我是否認識他，我是認識他，但我不知道他叫
      【大胖】，在偵訊時我確實有指認甲○○是【大胖】」、
      「（你沒有見過【大胖】，你如何確認【大胖】就是甲○○？）當天我借提出來時，警察跟我說【大胖】就是甲○○，所以我才知道甲○○是【大胖】，我知道甲○○的樣
      子，只是我不知道【大胖】的真實姓名就是甲○○。」、
      「（00000000000是何人的電話？）是公用的
      電話」、「（00000000000這支行動電話是何
      人所有？）就是【大胖】的行動電話」、「（你在警詢時
      是否曾經明白從照片指認【大胖】？提示９８偵６７第２
      ５頁警詢筆錄）我在警詢時，確實有指認編號四照片之人
      就是【大胖】，警察再告訴我編號四照片之人就是甲○○
      」、「（你在九十七年十月二十八日晚上十時二十分【按
      係九十七年十月二十九日上午七時一分之誤】，和【大胖
      】電話聯絡確定購買毒品海洛因的數量及價格之後，約隔
      多久進行實際交易？提示通聯紀錄）在九十七年十月二十
      八日晚上十時二十分，我與【大胖】連絡是因為我的小客
      車的車牌被偷，想請【大胖】載我到警察局備案，我與【
      大胖】是朋友。我與【大胖】交易毒品的時間應該是在九
      十七年十月二十九日上午七時○一分那通電話才確定與【
      大胖】交易海洛因，【兩碗麵】、【兩杯麵】是指要向【
      大胖】購買價值二千元的海洛因一包，隔了十分鐘也就是
      九十七年十月二十九日上午七時十分許，由乙○○拿海洛
      因過來，這次交易地點是在埔里鎮媽祖廟後方停車場，乙○○交海洛因一包交付給我，我在當場交付現金二千元給
      乙○○」、「（你在九十七年十月三十日晚上十時○四分
      ，和【大胖】電話聯絡交易海洛因，實際交易時間為何？
      ）約隔二十分鐘，實際進行交易時間為九十七年十月三十
      日晚上晚上十時二十五分許，交易地點在埔里鎮○○街某
      處停車場，是由乙○○拿價值四千元海洛因四包給我，我
      當場交付現金四千元給他，但我不確定交海洛因給我的人
      就是乙○○。我和【大胖】在電話中確定海洛因交易的數
      量及價格，所謂【四杯】就是指要向【大胖】購買價值四
      千元的海洛因」、「（【大胖】是否就是在庭之甲○○？
      ）【大胖】就是在庭之被告甲○○（當庭指認）」等情（
      見原審卷二第一七至二三頁）。又證人劉建宏確曾於九十
      七年十月三十日晚上十時零四分許，打電話給「大胖」，
      電話中所提到之「四杯」是指要向「大胖」購買四千元的
      海洛因，「停車場」是指埔里鎮○○街附近之停車場，該
      次電話聯絡之後，係由證人戊○○前去完成該次海洛因之
      交易，此情亦經證人劉建宏於原審法院審理時證述明確（
      見原審法院卷二第二四至二六頁）。證人劉建宏並復於檢
      察官偵訊時，具結證稱：接聽上開電話之人是被告甲○○
      ，綽號「阿布」之男子即是司法警察所提示八張照片中編
      號第８張照片之男子（即被告乙○○）等語（見六七號偵
      卷第五四、五五頁）。
  ２、觀諸門號0000000000號行動電話於九十七年十
      月二十九日七時零一分許，確與號碼為00000000
      00號之公共電話有下列通聯，即：「Ｂ（即證人戊○○
      ）：大胖，你幫我拿二碗麵過來好嗎？紅面的昨天去報警
      就被抓去了」、「Ａ（即被告甲○○）：就叫他不要去」
      、「Ｂ：我沒去啦。我在樓下，現在說要送南投一萬元
      交保，我這邊有二千啦，你先送二杯麵過來」、「Ａ：好
      啦」、「Ｂ：那我在樓下等你」，又門號0000000
      000號行動電話於九十七年十月三十日二十二時零四分
      許，另又與號碼為0000000000號之公共電話有
      下列通聯，即：「Ｂ（即證人劉建宏）：大胖子，四杯，
      送過來我這邊停車場」、「Ａ（即被告甲○○）：好」，
      有上開對話之通訊監察譯文在卷可稽（見警卷第二○、二
      二頁），堪認證人戊○○確有於九十七年十月二十九日七
      時零一分許以上開公共電話聯繫被告甲○○並約定購買海
      洛因二千元；另證人劉建宏亦有於九十七年十月三十日十
      二時零四分許，以上開公共電話聯繫被告甲○○約定購買
      海洛因四千元。另依上開通話內容，被告甲○○對於證人
      戊○○、劉建宏交付毒品之請求均應稱「好」，足認證人
      戊○○證稱該二次確均有完成毒品海洛因之交易乙情，應
      屬可信。
  ３、又本案被告甲○○已坦承伊確有於附表一編號３、４所示
      之時間，持用門號0000000000號行動電話，分
      別與證人戊○○、劉建宏通話聯繫，並為通訊監察譯文所
      載之上開通話內容。而證人戊○○、劉建宏撥打電話給被
      告甲○○，均直稱被告甲○○為「大胖」或「大胖子」，
      被告甲○○亦聞聲即知何人，此外，證人戊○○並有在電
      話中與被告甲○○談論「紅面仔」被警逮捕之事，此外，
      證人戊○○並證稱：其在九十七年十月二十八日晚上十時
      二十分與被告甲○○之通聯，是因為其小客車之車牌被偷
      ，想請被告甲○○載其等到警察局備案。由上開各情，顯
      示證人戊○○、劉建宏應與被告甲○○熟識。則證人戊○○、劉建宏在法院審理時，推稱不知上開通聯對象之「大
      胖」或「大胖子」係屬何人部分，顯不足為有利被告甲○○之認定。再者，證人戊○○在司法警察調查時，已經陳
      稱出面與伊完成毒品交易之「阿布」，之前伊曾見過四至
      五次，「阿布」即是司法警察所提示八張照片中編號第８
      張照片之男子（即被告乙○○）等語。且上開毒品海洛因
      之交易，既均是親手交付毒品及收款，買賣雙方顯然是在
      二人伸手可及之距離內完成交易。在此情形，若雙方原已
      認識，證人戊○○顯可辨認交易對象之面貌。若雙方原不
      認識，上開交付毒品之男子衡情亦不可能不向證人戊○○
      查探其是否即係毒品交易對象，則證人戊○○亦應可藉此
      機會辨識交易對象之面貌。證人戊○○在原審證稱：交易
      當天在下雨，故未看清交付毒品之男子是何人等語，及在
      本院審理時，證稱：車窗只搖一點下來，故不知道交付毒
      品之男子是何人云云，均非可信。再者，證人戊○○於九
      十七年十月二十九日七時零一分許以上開公共電話聯繫被
      告甲○○並約定購買海洛因之時，尚有在電話中與被告甲○○談論「紅面仔」被警逮捕之事。又其在證人劉建宏於
      九十七年十月三十日十二時零四分許以上開公共電話聯繫
      被告甲○○約定購買海洛因四千元之後，亦能騎乘機車至
      約定之交易地點。審酌上開各情，足認證人戊○○於上開
      二次毒品交易之時，均無神智不清之情事。其在法院審理
      時，證稱當時伊因吸食毒品，整個人昏昏沉沉，故不知何
      人前來交易毒品云云，亦非可信。如再參酌本案被告甲○○已坦承伊確有於附表一編號３、４所示之時間，持用門
      號0000000000號行動電話，分別與證人戊○○
      、劉建宏通話聯繫，並為通訊監察譯文所載之上開通話內
      容，詎證人戊○○在原審及本院審理時，卻曾推稱不知上
      開通聯對象之「大胖」係屬何人，以及其在原審法院審理
      時所為上開證詞前後反覆不一等情，堪認其在法院審理時
      ，應有被告同庭之壓力或人情困擾，尚不能據此而為有利
      被告乙○○之認定。若非確有此部分犯行，被告乙○○亦
      無在原審法院審理時就此部分被訴犯行亦為認罪之陳述之
      理。又本院並未認定被告甲○○就附表一編號３、４所示
      之犯行，又曾以門號0000000000號行動電話通
      知被告乙○○前往約定地點完成交易。故卷無被告甲○○
      曾以門號0000000000號行動電話通知被告乙○○前往約定地點完成交易之通訊監察譯文部分，亦不足為
      有利被告乙○○之認定。再者，證人戊○○最後已在本院
      審理期日證稱：九十七年十月二十九日有買一次兩千元海
      洛因，十月三十日有買一次四千元海洛因交易成功，一次
      沒有交易成功（此部分未經起訴）等語（見本院卷宗第一
      ○九頁），其先前證稱並未交易成功部分，係指未經起訴
      部分，尚無從依據其證詞，而認定附表一編號４所示之販
      賣第一級毒品犯行係屬未遂，併此敘明。
  ４、此外並有南投縣政府警察局埔里分局指認犯罪嫌疑人紀錄
      表相片口卡各二紙在卷可憑（見上開偵卷第五一頁至第五
      二頁、第六八頁、第六九頁），並扣有如附表三編號１所
      示內插置門號0000000000號ＳＩＭ卡之ＮＯＫ
      ＩＡ廠牌行動電話一支可證，堪信被告二人等確有先後於
      如附表一編號３、４所示之時、地，共同販賣第一級毒品
      海洛因二千元、四千元予證人戊○○及證人劉建宏與戊○○。
（三）關於附表二販賣甲基安非他命予證人丁○○部分：
  １、證人丁○○於偵查中結證稱：身上查獲的甲基安非他命二
      包係九十八年四月二十八日七時許，伊用門號00000
      00000號撥打胖子的0000000000（000
      0000000之誤）號，伊等在埔里鎮的客運車站後面
      的阿婆烤地瓜那裡，伊買甲基安非他命二包共一千元，接
      電話的人是被告乙○○，送的人也是被告乙○○他語（見
      上開偵卷第一０一頁至第一０五頁）。復於原審法院審理
      中具結證稱：伊經由朋友介紹知道被告甲○○有毒品，於
      九十七年十月十日二十二時許與被告甲○○電話聯繫購買
      價值一千元之甲基安非他命一包，約隔十分鐘即九十七年
      十月十日二十二時許，在南投縣埔里鎮之埔里郵局對面７
      －超商，被告乙○○當場交給伊甲基安非他命一包，伊
      當場給付被告乙○○現金一千元；另於九十七年十月二十
      日十二時零七分許，伊亦有與被告甲○○電話聯繫購買價
      值一千元之甲基安非他命一包，之後於同日十二時十分許
      由不知名之男子在南投縣埔里鎮○○路與仁愛路口之檳榔
      攤，交付甲基安非他命一包給伊，伊當場交付現金一千元
      給該不知名之男子；此後伊再於同日二十時二十一分許又
      與被告甲○○電話聯繫，在電話中確定購買價值一千元之
      甲基安非他命一包，約隔十分鐘即九十七年十月二十日二
      十時三十分許，由該不知名之男子在同上之檳榔攤交易甲
      基安非他命一包，伊收得甲基安非他命一包後，當場交付
      現金一千元給該不知名之男子，伊確定九十七年十月二十
      日之二次交易並非被告乙○○來交付甲基安非他命；通訊
      監察譯文中「葉子」係指甲基安非他命，「一百」則指購
      買價值一千元之甲基安非他命一包等語屬實（見原審法院
      卷二第六至一０頁）。本案被告甲○○亦坦承伊確有於附
      表二編號１至３所示之時間，持用門號00000000
      00號行動電話與證人丁○○通話聯繫，並為通訊監察譯
      文所載之通話內容；另被告被告乙○○對於伊之附表二編
      號１、４所示之販賣第二級毒品甲基安非他命犯行，於原
      審及本院審理時，亦均為認罪之陳述。
  ２、又由卷附之門號0000000000號行動電話通訊監
      察譯文，顯示被告甲○○持用之門號000000000
      0號行動電話，於九十七年十月十日二十一時四十九分許
      與證人丁○○所持用門號0000000000號行動電
      話，確有：「證人丁○○：100的葉子」、「被告甲○○：
      在哪裡？」、「證人丁○○：郵局對面的７─」等等對
      話。其後，門號0000000000號行動電話於同日
      二十一時五十分許，即又與持用門號000000000
      0號行動電話之被告乙○○為：「被告甲○○：你身上有
      帶嗎？」、「被告乙○○：有啦」、「被告甲○○：郵局
      對面的７─超商，牛車要100，他騎機車」等等對話（見
      警卷第四頁）。堪認證人丁○○確有於九十七年十月十日
      二十一時四十九分許以上開門號撥打被告甲○○上開門號
      ，雙方約定毒品種類、數量及交易地點後，被告甲○○旋
      以上開門號撥打被告乙○○所持用之上開門號告知上開約
      定毒品種類、數量及交易地點。
  ３、上開二門號於九十七年十月二十日十二時零七分許之通訊
      監察譯文內容為：
      證人丁○○：你有葉子嗎？
      被告甲○○：好像有，在哪裡？
      證人丁○○：100在全家。
      其後，門號0000000000號於同日十二時零八分
      許與持用門號0000000000號之被告乙○○通訊
      監察譯文內容為：
      被告甲○○：有葉子嗎？
      被告乙○○：沒有。
      門號0000000000號於同日十二時零九分許與持
      用門號0000000000號之Ａ男通訊監察譯文內容
      為：被告甲○○：你那邊有葉子嗎？
      Ａ男：有啊。
      被告甲○○：那我叫紅車馬上過去。
      門號0000000000號於同日十二時十分許與持用
      門號0000000000號之證人丁○○通訊監察譯文
      內容為：
      被告甲○○：你到了嗎？
      證人丁○○：我在這裡。
      被告甲○○：直接過去檳榔那邊。
      由上開對話內容，顯示證人丁○○先以上開門號聯繫被告
      甲○○，約定購買甲基安非他命一千元，被告甲○○隨即
      聯繫被告乙○○，但被告乙○○身上並無甲基安非他命，
      被告甲○○旋即與Ａ男聯繫，因Ａ男有甲基安非他命現貨
      ，被告甲○○乃再度撥打行動電話予證人丁○○，交易地
      點由全家更改為檳榔攤，此有上開門號通訊監察譯文一份
      在卷可憑（見警卷第一四頁），職是，被告甲○○與Ａ男
      有於如附表二編號２所示之時、地共同販賣甲基安非他命
      一千元予證人丁○○亦堪認定。
  ４、上開二門號於九十七年十月二十日二十時二十一分許之通
      訊監察譯文內容為：
      證人丁○○：拜託一下葉子。
      被告甲○○：在檳榔攤那邊。
      證人丁○○以上開門號聯繫被告甲○○，約定購買甲基安
      非他命，被告甲○○隨即告知證人丁○○交易地點為檳榔
      攤，此有上開門號通訊監察譯文一份在卷可憑（見警卷第
      一五頁），參酌證人丁○○之上開證詞，被告甲○○與Ａ
      男有於如附表二編號３所示之時、地共同販賣甲基安非他
      命一千元予證人丁○○同堪認定。
  ５、被告乙○○所持用門號0000000000號行動電話
      於九十八年四月二十八日七時三十九分許、四十六分許與
      證人丁○○所持用門號0000000000號行動電話
      互有聯繫，此有門號0000000000號行動電話之
      雙向通聯一份在卷可查（見上開偵卷第二一０頁反面），
      並於證人丁○○處扣得毒品甲基安非他命二包，而前開甲
      基安非他命係證人丁○○自被告乙○○處購得，業據證人
      丁○○於偵查中結證稱：身上查獲的甲基安非他命二包係
      九十八年四月二十八日七時許，伊用門號0000000
      000撥打胖子的0000000000號約在埔里鎮的
      客運車站後面的阿婆烤地瓜那裡，伊買甲基安非他命二包
      共一千元等語甚明（見上開偵卷第一０一頁）。綜析被告
      乙○○於原審法院準備程序中坦言證人丁○○打電話後，
      其約半小時即將毒品交付予證人丁○○之供述（見原審法
      院卷一第八八頁）、證人丁○○上開證述及上開雙向通聯
      紀錄等資料，堪認被告乙○○有於附表二編號４所示時、
      地，販賣甲基安非他命一千元予證人丁○○至明。
（四）關於被告等上開販賣海洛因、甲基安非他命部分，另有被
      告乙○○經警在南投縣埔里鎮○○路三０六號所查扣如附
      表三編號３所示之透明結晶一包，經送行政院衛生署草屯
      療養院鑑定結果，確認上開送驗結晶含有第二級毒品甲基
      安非他命成分（驗餘淨重為０‧０九五八公克），此情有
      該院報告日期九十八年五月四日草療鑑字第０九八０四０
      ０二三六號鑑定書一份在卷可按（見原審法院卷一第三四
      頁）。另有如附表三編號１所示供被告等聯繫共同販賣海
      洛因及附表三編號２所示供被告乙○○聯繫販賣甲基安非
      他命之行動電話二支等物扣案可資佐證。
（五）按販賣毒品之所謂販賣行為，係行為人基於營利之目的，
      而販入或賣出毒品而言。販賣毒品者，其主觀上須有營利
      之意圖，且客觀上有販賣之行為，即足構成，至於實際上
      是否已經獲利，則非所問。即於有償讓與他人之初，係基
      於營利之意思，並著手實施，而因故無法高於購入之原價
      出售，最後不得不以原價或低於原價讓與他人時，仍屬販
      賣行為。必也始終無營利之意思，縱以原價或低於原價有
      償讓與他人，方難謂為販賣行為，而僅得以轉讓罪論處（
      最高法院九十三年度台上字第一六五號判決參照）。復衡
      以近年來毒品之濫用，危害國民健康與社會安定日益嚴重
      ，治安機關對於販賣或施用毒品之犯罪行為，無不嚴加查
      緝，各傳播媒體對於政府大力掃毒之決心亦再三報導，已
      使毒品不易取得且物稀價昂，苟被告等於有償交付海洛因
      、甲基安非他命予證人丙○○、戊○○、丁○○之交易過
      程中無利可圖，縱屬至愚，亦無甘冒被取締移送法辦判處
      重刑之危險而平白從事上開海洛因、甲基安非他命交易之
      理。被告乙○○在原審法院準備程序，亦曾供稱：「．．
      ．我知道這些人是來買毒品的，我幫上手送毒品，我跟上
      手買毒品時，他會贈送我多一點」等語（見原審卷一第八
      八、八九頁）。是其等販入之價格必較其出售之價格為低
      ，而有從中賺取買賣價差牟利之意圖及事實，應屬合理認
      定。又販賣海洛因及甲基安非他命係違法行為，非可公然
      為之，而上開二毒品亦無公定價格，係可任意分裝增減分
      量，且每次買賣之價格、數量，亦隨時依雙方之關係深淺
      、資力、需求量、對行情之認知、來源是否充裕、查緝是
      否嚴緊、購買者被查獲時供述購買對象之可能風險之評估
      等因素，而異其標準，機動調整，非可一概論之。另徵之
      被告乙○○於本院審理中供稱：伊的利潤係跟阿哲購買毒
      品海洛因及甲基安非他命時，阿哲會給伊比較多等語（見
      本院卷卷二第三一頁），可知販賣之利得，除非經行為人
      詳細供出各次所販賣毒品之進價及售價，且數量俱臻明確
      外，實難察得其交易實情，然販賣者從價差或量差中牟利
      ，方式雖異，惟其等販賣行為在意圖營利則屬同一。從而
      ，舉凡有償交易，除足以反證其確係另基於某種非圖利本
      意之關係外，通常尚難因無法查悉其精確之販入價格，作
      為是否高價賣出之比較，諉以無營利之意思而阻卻販賣犯
      行之追訴。被告等以低價買入、分裝後高價賣出，益見其
      等主觀上確有營利之意圖甚明。
（六）被告甲○○雖辯稱：係綽號「阿志」之男子請伊代接電話
      ，並將接聽之內容，再撥打0000000000號行動
      電話告知受話之乙○○，伊根本不知電話中轉達之內容涉
      及毒品交易，伊知綽號「阿志」之男子係從事高利貸放款
      之業務，故在主觀上係認為此暗語應與高利貸放款有關，
      實無販賣第一級毒品海洛因及第二級毒品甲基安非他命之
      犯意等語。惟如要借款，何須使用諸如「泡麵」或「菁仔
      」之暗語？再者，被告甲○○於原審法院準備程序中供稱
      ：門號0000000000號之通訊監察譯文內容均為
      伊所接聽等語明確（見原審法院卷一第八八頁）。依據卷
      附之通訊監察譯文內容，顯示被告甲○○從未有與所謂綽
      號「阿志」之男子通聯，亦無法顯示有其所稱綽號「阿志
      」之男子存在。觀諸上開通訊監察譯文內容，撥入之人均
      無對持用該門號之被告甲○○有任何生疏或探詢其身分之
      對話，亦無人提及「阿志」之名，反均係與被告甲○○甚
      為熟稔之交談，另證人丙○○、戊○○、丁○○已於偵查
      及原審法院審理時，就被告甲○○係門號0000000
      000號之持用人一節證述明確。倘被告甲○○僅單純受
      託接聽電話而未與上開證人等接觸，上開證人等豈能明確
      知悉被告甲○○即為上開門號接聽人？足見被告甲○○係
      門號0000000000號之持用人無訛，被告甲○○
      辯稱因「阿志」請其代為接聽電話云云，顯屬無稽。又觀
      之被告甲○○於接聽證人丙○○與丁○○電話後，隨即以
      所持用門號0000000000號行動電話與被告乙○○聯繫，告知買者、交易毒品種類及數量，甚至詢問被告
      乙○○身上有無毒品，此有上開通訊監察譯文可參（見警
      卷第一四頁），被告甲○○辯稱其不知電話內容為毒品交
      易云云，毫無可信。證人戊○○及丙○○證稱：伊等不知
      被告甲○○是否知悉上開暗語是指毒品海洛因云云，亦非
      可信。其等二人就此部分之證詞，均不足為有利被告甲○○之認定。
（七）再者，被告乙○○原係否認犯罪，嗣在原審法院九十八年
      九月二十一日之準備程序為認罪之陳述時，其已供陳：「
      （對檢察官起訴的事實是否承認犯罪？並請陳述關於本件
      之答辯要旨。）我承認幫我朋友即甲○○送藥（毒品），
      但我否認有販賣毒品。（改稱）我承認我有販賣毒品，我
      將毒品送去給對方，對方當場再給我錢，我再將錢拿回去
      。00000000000是我在使用，甲○○直接打電
      話給我，我持用的手機電話有00000000000、
      00000000000、00000000000，我
      之前陳述00000000000不是我使用，這是不實
      在的。甲○○都是用00000000000打我所使用
      的00000000000通知我在何時間、地點交付何
      種的毒品，我當場收取金錢之後回去交給甲○○，有時候
      是甲○○打電話給我，有時候是我打電話給甲○○，我都
      是跟甲○○約在大馬路，但不會約在我幫朋友顧店的檳榔
      攤交錢給甲○○，我在幫別人送毒品時，我就知道我另一
      個共犯就是甲○○」等語（見原審卷一第一五三頁）。其
      後，被告乙○○雖在原審法院九十八年十二月七日之審理
      期日，以證人身分證稱：「（你為何送毒品甲基安非他命
      或海洛因給丁○○、戊○○、丙○○？）我接到電話要求
      我去交付毒品甲基安非他命或海洛因給丁○○、戊○○、
      丙○○等人」、「（你去送毒品甲基安非他命或海洛因給
      丁○○、戊○○、丙○○時，你有無收取現金？）有」、
      「（你收取到的現金如何處理？）我拿回去給交付我毒品
      的人」、「（交付你毒品的人是何人？）那個人至今都未
      到案，我知道是【阿哲】」，但其真實姓名我不知道」、
      「（你如何跟【阿哲】連絡？）我接到電話之後，我不用
      跟【阿哲】連絡，我直接去埔里鎮埔里分局附近的電動玩
      具店拿毒品，【阿哲】直接把毒品交給我，並告訴我要取
      回多少錢，【阿哲】是年約三十歲的成年男子」、「（你
      如何知道證人【葉子】、【菁仔】就是要購買毒品？）是
      【阿哲】跟我說，只要有人打電話跟你說要【葉子】、【
      菁仔】我就要過去上開電動玩具店拿毒品」、「（你如何
      知道數量及金錢要多少？）【阿哲】之前跟我說過【一百
      】就是指一千元現金」、「（案發前，你是否認識甲○○
      ？）在案發前我認識甲○○」、「（你是否知道甲○○的
      行動電話？）應該知道」、「（當時你有無撥打甲○○的
      行動電話過？）以前有與甲○○聯絡過」、「（是為了何
      事？）沒有什麼事」、「（你在九十八年九月二十一日準
      備程序時，你是否有對受命法官說甲○○用000000
      00000撥打你的00000000000，通知你在
      何時、何地交付何種毒品，你當場收取金錢之後，回去交
      給甲○○，有時甲○○打電話給你，有時你打給甲○○，
      你在幫別人送毒品時，就知道另一共犯就是甲○○，請問
      這是否確實的事情？）這是我事後回想，後來我被抓進來
      之後，在看守所裡面回想，原來打電話給我的人就是甲○○，我事後回想的時候，我就能夠確定打電話給我交易毒
      品的人確實是甲○○，在準備程序時我說錯了，當時我沒
      有說出【阿哲】是為了要幫【阿哲】掩飾犯行」云云（見
      原審卷二第二七至三二頁）。惟依據卷內通訊監察譯文，
      難認有被告乙○○所證稱綽號為「阿哲」之人參與本案犯
      行。又依據前述證據，顯示被告甲○○在接獲證人丙○○
      、戊○○、劉建宏、丁○○等人之電話之後，其指示被告
      乙○○前往交易部分，均係在短時間之內完成交易；謂有
      被告乙○○所證：其在接獲被告甲○○之指示之後，會先
      到埔里鎮埔里分局附近的電動玩具店拿毒品，後才又到被
      告甲○○告知之約定地點交付毒品之情，顯非可信，此亦
      與被告甲○○在接獲證人丁○○之電話之後，曾撥打電話
      詢問被告乙○○有無攜帶毒品在身，其中一次被告乙○○
      並應稱「有帶」之情形不符。另被告乙○○始終並未供述
      其所稱「阿哲」之人之真正姓名與年籍資料，本案亦無其
      他證據可認尚有「阿哲」之人涉案，被告乙○○又何來會
      有「為了要幫【阿哲】掩飾犯行」，致在原審法院九十八
      年九月二十一日之準備程序為上開不利於被告甲○○之陳
      述之動機？被告乙○○在原審法院九十八年十二月七日審
      理期日以證人身分所證述上情，顯係為配合被告甲○○之
      辯解所為不實之證詞，此部分證詞亦不為本院所採信，併
      此敘明。
（八）綜合上述各節參互佐證，本件事證已臻明確，被告二人共
      同販賣上開等毒品犯行，均堪認定。
、論罪及法律適用部分
一、毒品危害防制條例第四條、第十七條等條文，業於九十八年
    五月二十日修正公布，按法規之制定與法規之修正，如有特
    定生效日之必要者，依中央法規標準法第十四條或第二十條
    第二項準用第十四條之規定，應分別特定其施行日期。法規
    制定或前次修正，基於特殊因素所特定之施行日期，並不適
    用於日後修正或再修正之條文。修正後之毒品危害防制條例
    雖未規定應自何時生效，然法律之制定或修正，若未明定施
    行日期者，然法律既經制定或修正並經總統公布，自應依中
    央法規標準法第十三條規定，自公布日起算至第三日起發生
    效力，從而新修正之條文既未明定施行日期，應於九十八年
    五月二十二日生效施行。又按行為後法律有變更時，適用行
    為時之法律，但行為後之法律有利於行為人時，適用最有利
    於行為人之法律，刑法第二條第一項定有明文。修正前之毒
    品危害防制條例第四條第一項、第二項規定：「販賣第一級
    毒品者，處死刑、無期徒刑，處無期徒刑者，得併科新臺幣
    一千萬元以下罰金」、「販賣第二級毒品者，處無期徒刑或
    七年以上有期徒刑，得併科新臺幣七百萬元以下罰金」；而
    修正後之第四條第一項、第二項規定：「販賣第一級毒品者
    ，處死刑、無期徒刑，處無期徒刑者，得併科新臺幣二千萬
    元以下罰金」、「販賣第二級毒品者，處無期徒刑或七年以
    上有期徒刑，得併科新臺幣一千萬元以下罰金」。修正後之
    條文，將併科罰金之數額提高，對被告甲○○、乙○○並非
    有利，自應適用行為時修正前之第四條第一項、第二項規定
    。
二、按海洛因、甲基安非他命分屬毒品危害防制條例第二條第二
    項第一、二款所定之第一、二級毒品，不得非法持有、販賣
    。被告甲○○、乙○○非法非法持有進而非法販賣第一級毒
    品海洛因及第二級毒品甲基安非他命，核其等所為：
（一）就附表一所示部分，均係犯修正前毒品危害防制第四條第
      一項之販賣第一級毒品罪。至於其等非法持有第一級毒品
      海洛因之低度行為，已被販賣第一級毒品海洛因之高度行
      為所吸收，均不另論罪。
（二）就被告甲○○之附表二編號１至３所示犯行，及被告乙○○之附表二編號１、４所示犯行，均係犯修正前毒品危害
      防制條例第四條第二項之販賣第二級毒品罪。至其等非法
      持有第二級毒品甲基安非他命之低度行為，已被販賣第二
      級毒品甲基安非他命之高度行為所吸收，亦均不另論罪。
（三）被告甲○○、乙○○就附表一所示販賣第一級毒品海洛因
      給證人丙○○、戊○○之犯行，其等二人之間，均有犯意
      聯絡及行為分擔，均屬共同正犯。
（四）被告甲○○、乙○○就附表二編號１所示之販賣第二級毒
      品甲基安非他命予證人丁○○之犯行，其等二人之間，均
      有犯意聯絡及行為分擔，均屬共同正犯。又被告甲○○與
      持用門號0000000000號行動電話之Ａ男就附表
      二編號２、３所示販賣第二級毒品甲基安非他命予證人丁○○之犯行，其等二人之間，亦有犯意聯絡及行為分擔，
      亦屬共同正犯。
（五）被告甲○○四次販賣海洛因及三次販賣甲基安非他命之犯
      行，及被告乙○○四次販賣海洛因、二次販賣甲基安非他
      命之犯行，均係為滿足各次之營利意圖，犯意各別，且每
      次販賣行為均為各自獨立之行為，具有獨立性，並無密切
      不可分之關係，被告甲○○應分別成立四項販賣第一級毒
      品罪及三項販賣第二級毒品罪；被告乙○○則分別成立四
      項販賣第一級毒品罪及二項販賣第二級毒品罪（最高法院
      九十六年度台上字第三五三一號判決可資參照）。
（六）被告二人所為如附表一所示販賣第一級毒品海洛因犯行，
      其等交易對象僅證人丙○○、戊○○，販賣金額不多，並
      未牟取暴利，相較於長期大量販賣毒品之大毒梟或「大盤
      」、「中盤」毒販而言，被告等所為對社會治安及國民健
      康之危害顯然較為輕微，本院認縱量處被告等販賣第一級
      毒品罪法定最低刑度之無期徒刑，均猶屬過重，客觀上顯
      可憫恕，俱依刑法第五十九條規定，酌量減輕其刑。
（七）沒收部分：
  １、按以營利為目的販入毒品，經多次販賣後，持有剩餘毒品
      被查獲者，其各次販賣毒品行為如併合處罰，該持有剩餘
      毒品之低度行為，應僅為最後一次販賣毒品之高度行為所
      吸收，不另論罪。故就該查獲之剩餘毒品，祗能於最後一
      次之販賣毒品罪宣告沒收銷燬，不得於各次販賣毒品罪均
      宣告沒收銷燬（最高法院九十七年度台上字第三六一八號
      、第四四四一號、九十八年度台上字第三七三號判決意旨
      參照）。扣案之透明結晶一包，經送行政院衛生署草屯療
      養院鑑定結果，確認上開送驗結晶含有第二級毒品甲基安
      非他命成分，已如前述，被告乙○○持有如附表三編號３
      所示之毒品甲基安非他命之低度行為，自祗能於被告乙○○於如附表二編號４所示之販賣第二級毒品罪項下宣告沒
      收銷燬，並不能於如附表二編號１所示之其與被告甲○○
      販賣第二級毒品罪項下亦宣告沒收銷燬。再盛裝上述扣案
      第一級毒品海洛因之包裝袋，因無論依何種方式分離，包
      裝袋內均有極微量之第二級毒品甲基安非他命殘留，足認
      前揭供包裝第二級毒品所用之包裝袋內含極微量第二級毒
      品甲基安非他命殘留而無法析離，亦應整體視為查獲之第
      二級毒品甲基安非他命，併依毒品危害防制條例第十八條
      第一項前段之規定宣告沒收銷燬之。
  ２、次按違反毒品危害防制條例第四條之罪者，其供犯罪所用
      或因犯罪所得之財物應予沒收，如全部或一部不能沒收時
      ，追徵其價額或以其財產抵償之，該條例第十九條第一項
      規定甚明。又所謂「其因犯罪所得之財物」，並不以當場
      搜獲扣押者為限；而販賣毒品所得之對價，不問其中何部
      分屬於成本，何部分屬於犯罪所得之財物，應均予沒收，
      始與上開法條之規定符合；且因犯罪所得之財物，亦不能
      與正常營利事業計算營利所得之情形，相提並論（最高法
      院六十五年度第五次刑庭庭推總會議決議意旨參照）。又
      按販賣毒品所用之物或所得之金錢，無論已否扣案，均應
      依法沒收，倘犯罪所得之財物為新臺幣時，因其本身即為
      我國現行貨幣價值之表示，並不發生追徵其價額之問題（
      最高法院九十八年度台上字第七一一號判決參照）。再按
      毒品危害防制條例第十九條第一項固規定「犯第四條至第
      九條、第十二條、第十三條或第十四條第一項、第二項之
      罪者，其供犯罪所用或因犯罪所得之財物，均沒收之，如
      全部或一部不能沒收時，追徵其價額或以其財產抵償之」
      ，但共同正犯之犯罪所得為現款時，因係合併計算，且於
      全部或一部不能沒收時，以其財產抵償之，為避免執行時
      發生重複沒收、抵償之情形，故各共同正犯之間係採連帶
      沒收主義，於裁判時僅諭知連帶沒收，不得就全體共同正
      犯之總所得，對各該共同正犯分別重複諭知沒收（最高法
      院九十五年度台上字第六○五一號判決參照）。本案被告
      甲○○與乙○○共同販賣如附表一、附表二編號１所示第
      一級毒品、第二級毒品之所得現金共計各為八千元、一千
      元，被告甲○○與持用門號0000000000號之Ａ
      男共同販賣如附表編號二之２、３所示第二級毒品之所得
      為二千元，分屬被告等販賣毒品所得之財物，雖未扣案，
      仍應依毒品危害防制條例第十九條第一項之規定併為宣告
      連帶沒收，如全部或一部不能沒收時，各以其等財產連帶
      抵償之。又被告乙○○販賣如附表二編號４之第二級毒品
      所得一千元，亦應於被告乙○○所犯此罪依據毒品危害防
      制條例第十九條第一項之規定併為宣告沒收，如全部或一
      部不能沒收時，亦應以其財產抵償之。
  ３、如附表三編號２所示之行動電話為被告乙○○所有，供被
      告乙○○販賣如附表二編號４之所示第二級毒品甲基安非
      他命所用之聯絡工具，另據被告乙○○陳明在卷（原審法
      院卷一第八九頁），亦應於被告乙○○所犯此罪依據毒品
      危害防制條例第十九條第一項前段之規定，宣告沒收。
  ４、至如附表三編號１所示之行動電話雖供被告甲○○聯繫販
      賣第一級、第二級毒品所用，業經本院認定如上，然被告
      甲○○否認為其所有（見原審法院卷一第八八頁），復無
      證據證明為被告甲○○所有；又插置門號為000000
      0000號ＳＩＭ卡之不知名廠牌之行動電話，為Ａ男持
      以與被告甲○○聯繫販賣如附表二編號２、３所示之毒品
      甲基安非他命，惟無證據證明為被告甲○○及Ａ男所有；
      另被告甲○○及乙○○販賣第一級、第二級毒品所使用及
      被告乙○○販賣第二級毒品所使用之門號0000000
      000號、0000000000號ＳＩＭ卡（即附表三
      編１、２），上開二門號之申請人各為楊美珠、劉忠銘，
      有通聯調閱查詢單一紙在卷可稽（見原審法院卷一第八三
      頁），又門號0000000000號ＳＩＭ卡申請人為
      陳信忠，復有上開門號申請人資料一紙附卷可參（見原審
      法院卷二第五七頁），亦非被告甲○○、乙○○所有，均
      不得依上開規定宣告沒收。其餘扣案如附表四編號１、２
      所示之行動電話、編號３所示之殘渣袋、編號４所示玻璃
      球吸食器，係被告甲○○、乙○○個人平日供聯繫使用或
      施用第二級毒品甲基安非他命時所使用之工具，無從證明
      與被告甲○○、乙○○前揭販賣毒品犯行有何直接關聯，
      均不予宣告沒收，末此敘明。
肆、原審判決就被告二人附表一編號１、２、３、４所示之販賣
    第一級毒品犯行，及被告二人附表二編號１所示之販賣第二
    級毒品犯行，以及被告乙○○所犯之附表二編號４所示之販
    賣第二級毒品之犯行，予以論罪科刑，固屬有見。惟上開犯
    罪並無「阿哲」之人參與，原審判決認定尚有「阿哲」之共
    犯，尚有未洽。另附表一編號１、３、４之販賣第一級毒品
    犯行，卷內尚無證據足以認定被告甲○○在接獲購毒者之電
    話之後，係以0000000000號之行動電話撥打被告
    乙○○持用之0000000000號行動電話，以此方式
    通知被告乙○○前往約定地點完成交易；原審判決為此認定
    ，亦與事實不合。是本案被告甲○○、乙○○二人就此部分
    以上開情詞提起上訴，其等二人就上開部分之上訴雖無理由
    ，但原審判決上開部分既有上開可議之處，即屬無可維持，
    自應由本院將原審判決關於被告甲○○之附表一編號１、２
    、３、４所示之販賣第一級毒品犯行，及附表二編號１所示
    之販賣第二級毒品犯行，以及所定應執行刑部分，暨關於被
    告乙○○部分，均予以撤銷改判。爰審酌被告二人之品行、
    其等均明知毒品殘害施用者之健康，竟為謀個人私利，仍販
    賣第一級毒品海洛因、第二級毒品甲基安非他命予他人施用
    ，戕害國民身心健康、危害社會，及其等二人分擔實行犯罪
    之情形、其等犯罪對國民健康所生危害程度，以及二人犯罪
    後之態度等一切犯罪情狀，就上開經本院撤銷部分，各量處
    如附表一編號１、２、３、４及附表二編號１以及附表二編
    號４之「罪名及宣告刑」欄所示之刑（含主刑及從刑）。被
    告乙○○部分，並依法定其應執行刑如主文第二項所示。至
    於被告甲○○之附表二編號２、３所示之販賣第二級毒品犯
    行部分，原審判決以被告甲○○之附表二編號２、３所示販
    賣第二級毒品犯行，其犯罪事證已甚明確而堪認定，乃審酌
    其品行，及其明知毒品甲基安非他命殘害施用者之健康，為
    謀個人私利，仍販賣第二級毒品甲基安非他命予他人施用，
    戕害國民身心健康、危害社會，以及其犯罪後之態度等一切
    犯罪情狀，並依據刑事訴訟法第二百九十九條第一項前段、
    修正前毒品危害防制條例第四條第第二項、毒品危害防制條
    例第十九條第一項、刑法第二條第一項前段、第十一條、第
    二十八條等規定，量處各如附表二編號２、３之「罪名及宣
    告刑」欄所示之刑（含主刑及從刑），其認事用法均無不合
    ，量刑亦無不當。被告甲○○就此部分以上開情詞提起上訴
    而否認犯罪，其就此部分之上訴核無理由，應予駁回。又被
    告甲○○上開上訴駁回部分，及經本院撤銷部分，亦合於數
    罪併罰規定，本院爰依法定其應執行刑如主文第四項所示。
伍、據上論斷，應依刑事訴訟法第三百六十八條、第三百六十九
    條第一項前段、第三百六十四條、第二百九十九條第一項前
    段、修正前毒品危害防制條例第四條第一項、第二項，毒品
    危害防制條例第十八條第一項前段、第十九條第一項、刑法
    第二條第一項前段、第十一條、第二十八條、第五十九條、
    第五十一條第五款，判決如主文。
本案經檢察官吳文忠到庭執行職務。
中    華    民    國    99    年    6     月     9    日
            刑事第三庭    審判長法  官  王  增  瑜
                                法  官  梁  堯  銘
                                法  官  廖  柏  基
以上正本證明與原本無異。
如不服本判決應於收受送達後十日內向本院提出上訴書狀，其未
敘述上訴之理由者，並得於提起上訴後十日內向本院補提理由書（
均須按他造當事人之人數附繕本）「切勿逕送上級法院」。
                                書記官  曾  煜  智
中    華    民    國    99    年    6     月     9    日
【附表一】
┌──┬───┬───┬──────┬──────┬─────┬─────┬────┬────┬─────────┬───────────┐
│編號│ 共犯 │ 買家 │買家使用之行│被告等使用之│聯絡時間  │交易時間  │交易地點│交易毒品│    交易方式      │   罪名及宣告刑       │
│    │      │      │動電話門號  │行動電話門號│          │          │        │種類    │                  │                      │
├──┼───┼───┼──────┼──────┼─────┼─────┼────┼────┼─────────┼───────────┤
│ １ │甲○○│丙○○│0000000000  │0000000000  │97年10月13│左列時間約│南投縣埔│海洛因  │被告甲○○持用門號│甲○○共同販賣第一級毒│
│    │乙○○│      │            │            │日19時19分│15分鐘後  │里鎮東潤│1000元  │0000000000號電話與│品，處有期徒刑拾柒年陸│
│    │      │      │            │            │許        │          │路上之良│        │左列買家聯絡交易時│月。未扣案販賣第一級毒│
│    │      │      │            │            │          │          │善堂廟口│        │、地後，再由甲○○│品所得新臺幣壹仟元與陳│
│    │      │      │            │            │          │          │        │        │以不詳方法告知陳彥│彥豪連帶沒收，如全部或│
│    │      │      │            │            │          │          │        │        │豪交易之時、地，被│一部不能沒收時，以其等│
│    │      │      │            │            │          │          │        │        │告乙○○即前往左列│之財產連帶抵償之。    │
│    │      │      │            │            │          │          │        │        │交易地點交付毒品海│乙○○共同販賣第一級毒│
│    │      │      │            │            │          │          │        │        │洛因１包給丙○○，│品，處有期徒刑拾伍年貳│
│    │      │      │            │            │          │          │        │        │並向丙○○收取１千│月。未扣案販賣第一級毒│
│    │      │      │            │            │          │          │        │        │元。              │品所得新臺幣壹仟元與范│
│    │      │      │            │            │          │          │        │        │                  │章連帶沒收，如全部或│
│    │      │      │            │            │          │          │        │        │                  │一部不能沒收時，以其等│
│    │      │      │            │            │          │          │        │        │                  │之財產連帶抵償之。    │
├──┼───┼───┼──────┼──────┼─────┼─────┼────┼────┼─────────┼───────────┤
│ ２ │甲○○│丙○○│0000000000  │0000000000  │97年10月21│左列時間約│南投縣埔│海洛因  │被告甲○○持用門號│甲○○共同販賣第一級毒│
│    │乙○○│      │            │0000000000  │日12時13分│15分鐘後  │里鎮東潤│1000元  │0000000000號電話與│品，處有期徒刑拾柒年陸│
│    │      │      │            │            │許        │          │路上之良│        │左列買家聯絡交易時│月。未扣案販賣第一級毒│
│    │      │      │            │            │          │          │善堂廟口│        │、地後，再以上開電│品所得新臺幣壹仟元與陳│
│    │      │      │            │            │          │          │        │        │話撥打被告乙○○持│彥豪連帶沒收，如全部或│
│    │      │      │            │            │          │          │        │        │用門號0000000000號│一部不能沒收時，以其等│
│    │      │      │            │            │          │          │        │        │電話告知被告乙○○│之財產連帶抵償之。    │
│    │      │      │            │            │          │          │        │        │交易之時、地，被告│乙○○共同販賣第一級毒│
│    │      │      │            │            │          │          │        │        │乙○○即前往左列交│品，處有期徒刑拾伍年貳│
│    │      │      │            │            │          │          │        │        │易地點交付毒品海洛│月。未扣案販賣第一級毒│
│    │      │      │            │            │          │          │        │        │因１包給丙○○，並│品所得新臺幣壹仟元與范│
│    │      │      │            │            │          │          │        │        │向丙○○收取１千元│章連帶沒收，如全部或│
│    │      │      │            │            │          │          │        │        │。                │一部不能沒收時，以其等│
│    │      │      │            │            │          │          │        │        │                  │之財產連帶抵償之。    │
│    │      │      │            │            │          │          │        │        │                  │                      │
├──┼───┼───┼──────┼──────┼─────┼─────┼────┼────┼─────────┼───────────┤
│ ３ │甲○○│戊○○│0000000000  │0000000000  │97年10月29│97年10月29│南投縣埔│海洛因  │被告甲○○持用門號│甲○○共同販賣第一級毒│
│    │乙○○│      │            │0000000000  │日7時01分 │日 7 時 10│里鎮媽祖│2000元  │0000000000號電話與│品，處有期徒刑拾柒年陸│
│    │      │      │            │            │許(起訴書 │分許      │廟後方之│        │左列買家聯絡交易時│月。未扣案販賣第一級毒│
│    │      │      │            │            │誤載為97年│          │停車場  │        │、地後，再以上開電│品所得新臺幣貳仟元與陳│
│    │      │      │            │            │10月28日22│          │        │        │話撥打被告乙○○所│彥豪連帶沒收，如全部或│
│    │      │      │            │            │時20分許，│          │        │        │持用門號0000000000│一部不能沒收時，以其等│
│    │      │      │            │            │應予更正) │          │        │        │號告知被告乙○○交│之財產連帶抵償之。    │
│    │      │      │            │            │          │          │        │        │易之時、地，被告陳│乙○○共同販賣第一級毒│
│    │      │      │            │            │          │          │        │        │彥豪即前往左列約定│品，處有期徒刑拾伍年貳│
│    │      │      │            │            │          │          │        │        │地點交付毒品海洛因│月。未扣案販賣第一級毒│
│    │      │      │            │            │          │          │        │        │給戊○○，並向蘇珀│品所得新臺幣貳仟元與范│
│    │      │      │            │            │          │          │        │        │珊收取二千元。    │章連帶沒收，如全部或│
│    │      │      │            │            │          │          │        │        │                  │一部不能沒收時，以其等│
│    │      │      │            │            │          │          │        │        │                  │之財產連帶抵償之。    │
│    │      │      │            │            │          │          │        │        │                  │                      │
├──┼───┼───┼──────┼──────┼─────┼─────┼────┼────┼─────────┼───────────┤
│ ４ │甲○○│劉建宏│0000000000  │0000000000  │97年10月30│97年10月30│南投縣埔│海洛因  │被告甲○○持用門號│甲○○共同販賣第一級毒│
│    │乙○○│戊○○│            │0000000000  │日22時04分│日 22 時  │里鎮南興│4000元  │0000000000 號電話 │品，處有期徒刑拾柒年拾│
│    │      │      │            │            │許        │25 分許   │街附近停│        │與左列買家劉建宏聯│月。未扣案販賣第一級毒│
│    │      │      │            │            │          │          │車場    │        │絡交易時、地後，再│品所得新臺幣肆仟元與陳│
│    │      │      │            │            │          │          │        │        │以上開電話撥打被告│彥豪連帶沒收，如全部或│
│    │      │      │            │            │          │          │        │        │乙○○所持用門號  │一部不能沒收時，以其等│
│    │      │      │            │            │          │          │        │        │00000000 00號告知 │之財產連帶抵償之。    │
│    │      │      │            │            │          │          │        │        │被告乙○○交易之時│乙○○共同販賣第一級毒│
│    │      │      │            │            │          │          │        │        │、地，被告乙○○即│品，處有期徒刑拾伍年肆│
│    │      │      │            │            │          │          │        │        │前往左列地點交付毒│月。未扣案販賣第一級毒│
│    │      │      │            │            │          │          │        │        │品海洛因給戊○○，│品所得新臺幣肆仟元與范│
│    │      │      │            │            │          │          │        │        │並向戊○○收取四千│章連帶沒收，如全部或│
│    │      │      │            │            │          │          │        │        │元。              │一部不能沒收時，以其等│
│    │      │      │            │            │          │          │        │        │                  │之財產連帶抵償之。    │
│    │      │      │            │            │          │          │        │        │                  │                      │
└──┴───┴───┴──────┴──────┴─────┴─────┴────┴────┴─────────┴───────────┘
【附表二】
┌──┬───┬───┬──────┬──────┬─────┬─────┬────┬────┬─────────┬───────────┐
│編號│ 共犯 │ 買家 │買家使用之行│被告使用之行│聯絡時間  │交易時間  │交易地點│交易毒品│    交易方式      │   罪名及宣告刑       │
│    │      │      │動電話門號  │動電話門號  │          │          │        │種類    │                  │                      │
├──┼───┼───┼──────┼──────┼─────┼─────┼────┼────┼─────────┼───────────┤
│ １ │甲○○│丁○○│0000000000  │0000000000  │97年10月10│97年10月10│南投縣埔│甲基安非│被告甲○○持用門號│甲○○共同販賣第二級毒│
│    │乙○○│      │            │0000000000  │日21時49分│日22時許  │里鎮埔里│他命1000│0000000000號電話與│品，處有期徒刑捌年。未│
│    │      │      │            │            │許        │          │郵局總局│元      │左列買家聯絡交易時│扣案販賣第二級毒品所得│
│    │      │      │            │            │          │          │對面    │        │、地後，再以上開電│新臺幣壹仟元與乙○○連│
│    │      │      │            │            │          │          │        │        │話撥打被告乙○○持│帶沒收，如全部或一部不│
│    │      │      │            │            │          │          │        │        │用門號0000000000號│能沒收時，以其等之財產│
│    │      │      │            │            │          │          │        │        │電話告知被告乙○○│連帶抵償之。          │
│    │      │      │            │            │          │          │        │        │交易時、地，被告陳│乙○○共同販賣第二級毒│
│    │      │      │            │            │          │          │        │        │彥豪即前往左列地點│品，處有期徒刑柒年貳月│
│    │      │      │            │            │          │          │        │        │將甲基安非他命交付│。未扣案販賣第二級毒品│
│    │      │      │            │            │          │          │        │        │給丁○○，並向羅弘│所得新臺幣壹仟元與范│
│    │      │      │            │            │          │          │        │        │易收取一千元。    │章連帶沒收，如全部或一│
│    │      │      │            │            │          │          │        │        │                  │部不能沒收時，以其等之│
│    │      │      │            │            │          │          │        │        │                  │財產連帶抵償之。      │
│    │      │      │            │            │          │          │        │        │                  │                      │
├──┼───┼───┼──────┼──────┼─────┼─────┼────┼────┼─────────┼───────────┤
│ ２ │甲○○│丁○○│0000000000  │0000000000  │97年10月20│97年10月20│南投縣埔│甲基安非│被告甲○○持用門號│甲○○共同販賣第二級毒│
│    │與持用│      │            │0000000000  │日12時07分│日12時10分│里鎮信義│他命1000│0000000000號電話與│品，處有期徒刑捌年。未│
│    │行動電│      │            │            │許        │許        │路與仁愛│元      │左列買家聯絡交易時│扣案販賣第二級毒品所得│
│    │話門號│      │            │            │          │          │路口之某│        │、地後，再以上開電│新臺幣壹仟元與真實姓名│
│    │093024│      │            │            │          │          │檳榔攤  │        │話撥打門號00000000│年籍均不詳之成年男子連│
│    │0784號│      │            │            │          │          │        │        │84號電話持用人Ａ男│帶沒收，如全部或一部不│
│    │之Ａ男│      │            │            │          │          │        │        │告知交易時、地，由│能沒收時，以其等之財產│
│    │      │      │            │            │          │          │        │        │Ａ男前往左列地點交│連帶抵償之。          │
│    │      │      │            │            │          │          │        │        │付甲基安非他命給羅│                      │
│    │      │      │            │            │          │          │        │        │弘易，並向丁○○收│                      │
│    │      │      │            │            │          │          │        │        │取一千元。        │                      │
├──┼───┼───┼──────┼──────┼─────┼─────┼────┼────┼─────────┼───────────┤
│ ３ │甲○○│丁○○│0000000000  │0000000000  │97年10月20│97年10月20│南投縣埔│甲基安非│被告甲○○持用門號│甲○○共同販賣第二級毒│
│    │與持用│      │            │0000000000  │日20時21分│日20時30分│里鎮信義│他命1000│0000000000號電話與│品，處有期徒刑捌年。未│
│    │行動電│      │            │            │許(起訴書 │許        │路與仁愛│元      │左列買家聯絡交易時│扣案販賣第二級毒品所得│
│    │話門號│      │            │            │誤載為97年│          │路交叉口│        │、地後，再以上開電│新臺幣壹仟元與真實姓名│
│    │093024│      │            │            │10月20日21│          │之某檳榔│        │話撥打門號00000000│年籍均不詳之成年男子連│
│    │0784號│      │            │            │時08分許，│          │攤      │        │84號電話持用人Ａ男│帶沒收，如全部或一部不│
│    │之Ａ男│      │            │            │應予更正) │          │        │        │告知交易時、地，由│能沒收時，以其等之財產│
│    │      │      │            │            │          │          │        │        │Ａ男前往左列地點交│連帶抵償之。          │
│    │      │      │            │            │          │          │        │        │付甲基安非他命給羅│                      │
│    │      │      │            │            │          │          │        │        │弘易，並向丁○○收│                      │
│    │      │      │            │            │          │          │        │        │取一千元。        │                      │
├──┼───┼───┼──────┼──────┼─────┼─────┼────┼────┼─────────┼───────────┤
│ ４ │乙○○│丁○○│0000000000  │0000000000  │98年4月28 │左列時間約│南投縣埔│甲基安非│買家聯繫持用門號09│乙○○販賣第二級毒品，│
│    │      │      │            │（起訴書誤載│日7時39分 │30分鐘後  │里鎮車站│他命1000│00000000號之被告陳│處有期徒刑柒年貳月。扣│
│    │      │      │            │為0000000000│許（起訴書│          │後方之阿│元      │彥豪，雙方約定交易│案如附表三編號３所示之│
│    │      │      │            │，業經公訴檢│誤載為98年│          │婆烤地瓜│        │時、地後，由被告陳│物沒收銷燬之。未扣案販│
│    │      │      │            │察官蒞庭更正│4月28日7時│          │店前    │        │彥豪前往左列約定地│賣第二級毒品所得新臺幣│
│    │      │      │            │）          │許，應予更│          │        │        │點交付毒品甲基安非│壹仟元沒收，如全部或一│
│    │      │      │            │            │正）      │          │        │        │他命給丁○○，並向│部不能沒收時，以其財產│
│    │      │      │            │            │          │          │        │        │丁○○收取一千元。│抵償之。扣案如附表三編│
│    │      │      │            │            │          │          │        │        │                  │號２所示之物沒收。    │
│    │      │      │            │            │          │          │        │        │                  │                      │
└──┴───┴───┴──────┴──────┴─────┴─────┴────┴────┴─────────┴───────────┘
【附表三】
┌──┬──────────────────────┬──┬───┬───────────────┬───────────────────┐
│編號│                   品名                     │數量│持有人│            用途              │                備註                  │
├──┼──────────────────────┼──┼───┼───────────────┼───────────────────┤
│ １ │NOKIA廠牌行動電話（內含門號0000000000號SIM  │ 1支│甲○○│供販賣海洛因、甲基安非他命所用│在南投縣埔里鎮○○路與南盛街口執行搜│
│    │卡1枚）                                     │    │      │                              │  索扣押                              │
│    │                                            │    │      │                              │非被告甲○○所有                    │
├──┼──────────────────────┼──┼───┼───────────────┼───────────────────┤
│ ２ │ASUS廠牌行動電話（不內含門號0000000000號SIM │ 1支│      │                              │                                      │
│    │卡1枚）                                     │    │      │                              │在南投縣埔里鎮○○路306號執行搜索扣 │
├──┼──────────────────────┼──┤乙○○│供販賣甲基安非他命所用        │  押                                  │
│ ３ │甲基安非他命（驗餘淨重0.0958公克，另含沾留甲│ 1包│      │                              │行動電話及SIM卡非被告乙○○所有，甲 │
│    │基安非他命之外包裝袋1只）                   │    │      │                              │  基安非他命1包則為被告乙○○所有     │
└──┴──────────────────────┴──┴───┴───────────────┴───────────────────┘
【附表四】
┌──┬──────────────────────┬──┬─────────────┬─────┬───────────────────┐
│編號│                   品名                     │數量│被警查獲時之持有人        │  用途    │                備註                  │
├──┼──────────────────────┼──┼─────────────┼─────┼───────────────────┤
│ １ │NOKIA廠牌行動電話（內含門號0000000000號SIM卡│ 1支│乙○○（但為甲○○所有）  │          │在南投縣埔里鎮○○路306號執行搜索扣押 │
│    │1枚）                                       │    │                          │          │                                      │
├──┼──────────────────────┼──┼─────────────┤          ├───────────────────┤
│ ２ │MOTOROLA廠牌行動電話（內含門號0000000000號SI│ 1支│甲○○（但為乙○○所有）  │與本案無涉│在南投縣埔里鎮○○路156號執行搜索扣押 │
│    │M卡1枚）                                    │    │                          │          │                                      │
├──┼──────────────────────┼──┼─────────────┤          ├───────────────────┤
│ ３ │甲基安非他命殘渣袋                          │ 1個│                          │          │在南投縣埔里鎮○○路306號執行搜索扣押 │
├──┼──────────────────────┼──┤乙○○                    │          │                                      │
│ ４ │玻璃球吸食器                                │ 2支│                          │          │                                      │
└──┴──────────────────────┴──┴─────────────┴─────┴───────────────────┘
附錄論罪科刑法條：
修正前毒品危害防制條例第四條第一、二項：
製造、運輸、販賣第一級毒品者，處死刑或無期徒刑；處無期徒
刑者，得併科新臺幣一千萬元以下罰金。
製造、運輸、販賣第二級毒品者，處無期徒刑或七年以上有期徒
刑，得併科新臺幣七百萬元以下罰金。

司法院資訊處製作；財團法人民間司法改革基金會備份。
